---
title: "Atividade Wendel"
author: "Wendel Dias"
date: "2024-06-20"
output: html_document
---
### Este script foi desenvolvido com um banco de dados próprio, no qual foram determinados os parâmetros físico-químicos de amostras de água superficial dentro da Área de Proteção Ambiental (APA) do Pratigi, localizada na Bahia, nordeste do Brasil, no ano de 2019. A análise descrita a seguir foi realizada para avaliar a variabilidade espacial dos valores dos parâmetros físico-químicos (condutividade elétrica, pH, salinidade e temperatura) em doze pontos ao longo de um transecto do rio até o estuário. A determinação desses parâmetros foi feita com o auxílio de uma sonda multiparâmetros em duas áreas distintas da APA: a primeira, uma área caracteristicamente fluvial, onde foram amostrados três pontos; e a segunda, que percorre o estuário do rio Serinhaém até sua foz.


### Criando o objeto com os dados dos parâmetros fisico-químicos

```{r }

fisico_quimica<-read.table("fisico_new.txt",header = T)
```

### Alterando os parâmetros de plotagem

```{r }

par(mfrow=c(1,1))
par(mar=c(4,0,2,0),oma=c(4,4,2,2),mai=c(0,0,0,0))
```

### Plotando agora os gráficos dos parâmetros físico-químicos
### Vou começar plotando o gráfico do pH

```{r }

plot(pH~Distance,
     data=fisico_quimica[fisico_quimica$Collection=="collection1",],
     pch=16,
     type="n",
     ylab="pH",
     ylim=c(5,9),
     xlab="Transect (Rivers --> Estuary)")
```

### Plotando os pontos no gráfico

```{r }

points(fisico_quimica[fisico_quimica$Collection=="collection1",]
       $pH~fisico_quimica[fisico_quimica$Collection=="collection1",]
       $Distance,
       pch=16)

a<-by(fisico_quimica[fisico_quimica$Collection=="collection1",]
      $pH,fisico_quimica[fisico_quimica$Collection=="collection1",]
      $Distance,
      mean,
      na.rm=T)
```

### Convertendo a matriz para um dataframe

```{r }

b<-as.data.frame(as.matrix(a))

```
### Adicionando a linha e pontos ao novo gráfico

```{r }

lines(as.numeric(rownames(b)),
      b$V1,
      lwd=2,
      col="red")

points(as.numeric(rownames(b)),
       b$V1,
       pch=16,
       col="red",
       cex=1.5)
```

### Plotando os dados da condutividade elétrica no gráfico

```{r }

plot(Conductivity~Distance,
     data=fisico_quimica[fisico_quimica$Collection=="collection1",],
     pch=16,
     type="n",
     ylab="Conductivity",
     ylim=c(0,60),
     xlab="Transect (Rivers --> Estuary)")
```

### Plotando os pontos no gráfico

```{r }

points(fisico_quimica[fisico_quimica$Collection=="collection1",]
       $Conductivity~fisico_quimica[fisico_quimica$Collection=="collection1",]
       $Distance,pch=16)

a<-by(fisico_quimica[fisico_quimica$Collection=="collection1",]
      $Conductivity,
      fisico_quimica[fisico_quimica$Collection=="collection1",]
      $Distance,
      mean,
      a.rm=T)
```

### Convertendo a matriz para um dataframe

```{r }

b<-as.data.frame(as.matrix(a))
```

### Adicionando a linha e pontos ao novo gráfico

```{r }

lines(as.numeric(rownames(b)),
      b$V1,
      lwd=2,
      col="red")

points(as.numeric(rownames(b)),
       b$V1,
       pch=16,
       col="red",
       cex=1.5)

```
### Plotando os dados de salinidade

```{r }

plot(Salinity~Distance,
     data=fisico_quimica[fisico_quimica$Collection=="collection1",],
     pch=16,
     type="n",
     ylab="Salinity",
     ylim=c(0,60),
     xlab="Transect (Rivers --> Estuary)")

```
### Plotando os pontos no gráfico

```{r }

points(fisico_quimica[fisico_quimica$Collection=="collection1",]
       $Salinity~fisico_quimica[fisico_quimica$Collection=="collection1",]
       $Distance,pch=16)


a<-by(fisico_quimica[fisico_quimica$Collection=="collection1",]
      $Salinity,fisico_quimica[fisico_quimica$Collection=="collection1",]
      $Distance,
      mean,
      a.rm=T)
```     
  ### Convertendo a matriz para um dataframe

```{r }

b<-as.data.frame(as.matrix(a))

```
### Adicionando a linha e pontos ao novo gráfico

```{r }

lines(as.numeric(rownames(b)),
      b$V1,
      lwd=2,
      col="red")

points(as.numeric(rownames(b)),
       b$V1,
       pch=16,
       col="red",
       cex=1.5)
```

### Plotando os dados de temperatura

```{r }

plot(Temperature~Distance,
     data=fisico_quimica[fisico_quimica$Collection=="collection1",],
     pch=16,
     type="n",
     ylab="Temperature",
     ylim=c(0,60),
     xlab="Transect (Rivers --> Estuary)")
```

### Plotando os pontos no gráfico

```{r }

points(fisico_quimica[fisico_quimica$Collection=="collection1",]
       $Temperature~fisico_quimica[fisico_quimica$Collection=="collection1",]
       $Distance,pch=16)


a<-by(fisico_quimica[fisico_quimica$Collection=="collection1",]
      $Temperature,fisico_quimica[fisico_quimica$Collection=="collection1",]
      $Distance,
      mean,
      a.rm=T)
```

### Convertendo a matriz para um dataframe

```{r }

b<-as.data.frame(as.matrix(a))
```

### Adicionando a linha e pontos ao novo gráfico

```{r }

lines(as.numeric(rownames(b)),
      b$V1,
      lwd=2,
      col="red")

points(as.numeric(rownames(b)),
       b$V1,
       pch=16,
       col="red",
       cex=1.5)
```